# 请教陈老师，股东实际分红与按照持股比例计算差异，合并报表如何处理？

提问人：wuyanjun123 时间：2019-10-05 23:18:06
背景：本年子公司分配股利 64,924,256.97 元，按照持股比例计算，母公司应享有分工 33,111,371.05 元（母公司持股 51%），实际取得分红为33,150,000.00，差额为 38,628.95，请问陈老师，合并报表上述按照持股比例计算的分红与实际取得分红的差异应如何处理？如何理解该差异的处理？@chenyiwei

回答人：chenyiwei
首先要了解该差异的产生原因，以及其他股东是否因此少获得分红？该差额实际由谁承担？是否与其他交易或事项，或者其他原有债权债务的结算相关？等等。

提问人：wuyanjun123 时间：2019-10-07 10:49:45
陈老师，该分红是分红决议直接约定，不是因为其他交易或事项、其他原有债权债务结算相关。上述分红导致少数股东比实际应分红少分 38,682.95,母公司多分38682.95。可以简单认为是母公司分红取额整数导致上述尾差，上述情况是否应该将其认为是少数股东对母公司股东的权益让渡。如果这样理解的话。是计入资本公积还是未分配利润合适？另外，分红差异有误统一处理原则？

回答人：chenyiwei
如是，则作为少数股东对母公司股东的权益让渡，在合并报表层面减少少数股东权益，增加资本公积。